臺灣桃園地方法院民事裁定　　　　　　110年度桃簡字第247號
原　　　告　范姜偉綸
訴訟代理人　吳玲華律師
　　　　　　申正　　

　　　　　　徐高丘　

　　　　　　莊榮兆　
追加　被告　高如眉　
　　　　　　蔡榮澤　
　　　　　　王教臻　

　　　　　　魏雯祈　

上列當事人間請求損害賠償事件，本院裁定如下：
    主  文
原告追加之訴駁回。
追加之訴訴訟費用由原告負擔。
    理  由
一、按訴狀送達後，原告不得將原訴變更或追加他訴。但被告同
    意、請求之基礎事實同一、擴張或減縮應受判決事項之聲明
    、因情事變更而以他項聲明代最初之聲明、該訴訟標的對於
    數人必須合一確定時，追加其原非當事人之人為當事人、訴
    訟進行中，於某法律關係之成立與否有爭執，而其裁判應以
    該法律關係為據，並求對於被告確定其法律關係之判決、不
    甚礙被告之防禦及訴訟之終結者，得為追加，民事訴訟法第
    255 條第1 項定有明文。又所謂「請求之基礎事實同一」者
    ，係指變更或追加之訴與原訴之原因事實有其社會事實上之
    共通性及關聯性，而就原請求所主張之事實及證據資料，於
    變更或追加之訴得加以利用，又無害於他造當事人程序權之
    保障，俾符訴訟經濟者，始能稱之。
二、本件原告前於民國109 年1 月6 日就本院108 年度審交易字
    第511 號刑事案件對被告柯分提起刑事附帶民事訴訟，主張
    柯分於108 年3 月18日駕駛車輛因過失與原告發生交通事故
    ，致原告身體受有重傷害，而依侵權行為之法律關係請求損
    害賠償。嗣該案經本院刑事庭以109 年度審交重附民字第2
    號裁定移送本庭審理後，原告具狀追加被告蔡榮澤，主張其
    為上開刑事案件承審法官，卻僅憑個人臆測霸凌車鑑委員專
    業，涉嫌圖利柯分而對其重罪輕判；又追加被告高如眉，主
    張其為柯分之配偶，而於上開刑事案件判決前之109 年6 、
    7 月間，與柯分共同隱匿財產，而毀損原告債權；嗣再追加
    被告王教臻、魏雯祈，主張其等分別擔任柯分於上開刑事案
    件第一、二審之辯護人，而於刑事訴訟程序偽造文書欺瞞法
    院，並聲明上開追加被告應就原告向柯分聲明請求之金額連
    帶負給付之責。
三、經查，依原告上開主張，原告對柯分起訴之原因事實為兩造
    間於108 年3 月18日發生之交通事故；對高如眉為追加部分
    則係主張柯分與高如眉間之財產處分成立共同侵權行為；對
    蔡榮澤、王教臻、魏雯祈為追加部分則係主張其等於上開刑
    事訴訟程序中為違法之訴訟指揮、認事用法、訴訟攻防等，
    而與柯分成立共同侵權行為，顯見原告起訴與後續追加之基
    礎事實迥然有別，難認有重疊或牽連之情形，而與上開民事
    訴訟法第255 條第1 項第3 款之規定不符。又柯分於言詞辯
    論時亦已表明不同意追加之意旨，且起訴與追加之基礎事實
    既屬不同，辯論及調查證據之範圍亦將有異，顯有礙本件訴
    訟之終結。至原告雖引用最高法院55年台上字第1798號民事
    判例、90年度台抗字第2 號民事裁定暨其引用之66年例變字
    第1 號會議決議、臺灣高等法院91年度上字第307 號，主張
    本件為合法訴之追加，但參諸上開裁判內容，其原告均係基
    於同一或牽連之基礎原因事實而追加被告，與本件起訴之原
    因事實純屬柯分之單獨侵權行為，和其餘追加被告全然無涉
    者顯有差異，自不能比附援引。從而，本件原告追加起訴並
    非合法，應予裁定駁回。
三、依民事訴訟法第436 條第2 項、第249 條第1 項第6 款、第
    95條、第78條，裁定如主文。
中    華    民    國   110    年    11    月    16    日
                  桃園簡易庭  法  官  陳逸倫
以上為正本係照原本作成。
如不服本裁定，應於送達後10日內向本院提出抗告狀並表明抗告
理由（須附繕本，並應繳納抗告費新台幣1,000 元）。
中    華    民    國   110    年    11    月    23    日
                              書記官  洪惠娟